## **BRUNO ARRUDA MAGALHÃES**

Aparecida de Goiânia, Goiás (62) 99828-1602, <u>bruno.arrm@gmail.com</u>

# **APRESENTAÇÃO**

Sou desenvolvedor web com experiência em tecnologias como Next.js, Vite, React, TypeScript, Sass, Tailwind, Styled-Components e Node.js, com proficiência em ferramentas como React-Hook-Form, Ant Design, Zod e Yup. Tenho facilidade em trabalhar em equipe, utilizando metodologias ágeis como Scrum e Kanban. Sou comunicativo, autodidata e sempre disposto a aprender e colaborar para soluções inovadoras.

### HISTÓRICO PROFISSIONAL

• Desenvolvedor Frontend – Manto Sistemas

jun. 2024 - Atual

Atuo como desenvolvedor web, utilizando principalmente tecnologias como Vite, TypeScript, StyledComponents, React Google Charts, Ant Design, Zod e Yup, entre outras. Colaboro com a equipe no desenvolvimento de um sistema ERP e outros sistemas web comercializados pela empresa, contribuindo para a criação de soluções eficientes e escaláveis.

Desenvolvedor Frontend – SIC, Governo de Goiás

jul. 2023 – jun. 2024

Colaborei junto à equipe para a manutenção do portal oficial goias.gov.br/industriaecomercio.

Técnico em Implantação de Sistemas – Integra Engenharia de Sistemas

nov. 2021 – jul. 2023

Desenvolvi um projeto de sistema ERP mais acessível, focado na plataforma web. Na equipe, fui o principal responsável pelo desenvolvimento frontend do projeto, para o qual adotamos as tecnologias Typescript, Vite e SASS.

# FORMAÇÃO ACADÊMICA

Tecnólogo em Análise e Desenvolvimento de Sistemas - Concluído em 2023.
 Universidade Paulista – Goiânia, GO.

#### **CURSOS COMPLEMENTARES**

- React: escrevendo com Typescript Alura, 2023.
- Scrum: agilidade em seu projeto Alura, 2023.
- TypeScript, Node.js, React, JavaScript, HTML, CSS Devmedia, 2022, 2023.

## **COMPETÊNCIAS**

- Inglês pré-intermediário
- Facilidade para trabalhar em equipes
- Autodidata e resiliente

- Focado em aprender
- Facilidade para ensinar
- Facilidade em comunicação

Linkedin: <u>brunoarrudadev.vercel.app</u>
GitHub: <u>github.com/bruno-arruda-dev</u>
Portfólio: <u>brunoarrudadev.vercel.app</u>